【裁判字號】    98,審易,1182
【裁判日期】    980910
【裁判案由】    竊盜
【裁判全文】
臺灣高雄地方法院刑事判決            98年度審易字第1182號
公  訴  人  臺灣高雄地方法院檢察署檢察官
被      告  乙○○
上列被告因竊盜案件，經檢察官提起公訴（98年度偵字第7551號
），被告就被訴事實為有罪之陳述，經本院告知簡式審判程序之
旨，並聽取被告與公訴人之意見後，本院裁定進行簡式審判程序
，判決如下：
    主  文
乙○○犯踰越安全設備於夜間侵入住宅竊盜罪，共貳罪，均累犯
，各處有期徒刑捌月。應執行有期徒刑壹年貳月。
    事  實
一、乙○○前於民國85年、86年間，因違反肅清煙毒條例、麻醉
    藥品管理條例案件，經本院以86年度訴字第389 號、86年度
    易字第1174號，分別判處有期徒刑2 年2 月、3 月確定，嗣
    經裁定定應執行刑有期徒刑2 年3 月確定；又因違反麻醉藥
    品管理條例、肅清煙毒條例案件，經臺灣高等法院高雄分院
    以86年度上易字第2801號、本院以86年度訴字第2943號，各
    判處有期徒刑4 月、3 年4 月確定，嗣經裁定定應執行刑有
    期徒刑3 年6 月確定，並與前述有期徒刑2 年3 月部分接續
    執行，而於90年9 月11日縮短刑期假釋出獄，並於93年4 月
    23 日 假釋期滿未經撤銷而執行完畢。詎乙○○不知悔改，
    竟分別基於意圖為自己不法所有之犯意，先後於98年2 月7
    日22時許及同年月9 日19時36分許之夜間，趁甲○○洗澡不
    注意之際，以徒手卸下甲○○位於高雄市左營區○○○路
    928 之401 號住處窗戶之紗窗，再以手推開該未上鎖之窗戶
    後，翻越該已推開之窗戶，侵入甲○○位於該處之住宅內，
    自甲○○所有而放置住宅房間床鋪上之皮包內，徒手竊取皮
    包內現金之方式，先後竊取甲○○所有之現金新臺幣（下同
    ）3,000 元、3,300 元得逞。嗣經警調取甲○○住處附近監
    視錄影器，始循線查獲上情。
二、案經甲○○訴由高雄市政府警察局左營分局報告臺灣高雄地
    方法院檢察署檢察官偵查起訴。
    理  由
一、本件被告乙○○所犯係死刑、無期徒刑、最輕本刑為3 年以
    上有期徒刑以外之罪，其於準備程序中就被訴事實為有罪之
    陳述，經法官告知簡式審判程序之旨，並聽取公訴人及被告
    之意見後，本院依刑事訴訟法第273 條之1 第1 項之規定，
    裁定進行簡式審判程序。
二、訊據被告對於上揭時、地，先後2 次竊取甲○○所有之現金
    等事實，均坦承不諱，核與證人即甲○○證述情節相符，並
    有監視器翻拍畫面8 張附卷可稽，本案事證明確，被告先後
    2 次竊盜犯行，均堪認定，應予依法論科。
三、按所謂「夜間」，係指日出前，日沒後，刑事訴訟法第100
    條之3 第3 項定有明文。次按，刑法第321 條第1 項第2款
    所謂之「安全設備」，係指依社會通常觀念足認為防盜之設
    備而言。住宅之門窗，為安全設備之一（最高法院48年臺上
    字第13675 號判例、最高法院51年度臺上字第105 號判決可
    資參照）。查高雄地區於98年2 月7 日之日出與日沒時刻各
    為6 時35分、17時51分，同年月9 日之日出與日沒時刻則各
    為6 時34分、17時52分，有中華民國98年高雄地區日出日沒
    時刻表1 份在卷可證，是被告先後於98年2 月7 日22時，以
    及同年月9 日19時36分許，攀爬翻越設於甲○○位於高雄市
    左營區○○○路928 之401 號住宅窗戶，進入該住宅內竊取
    甲○○所有之現金，核其所為，均係犯刑法第321 條第1 項
    第1 款、第2 款之踰越安全設備於夜間侵入住宅竊盜罪。被
    告前因違反肅清煙毒條例、麻醉藥品管理條例案件，經法院
    分別判處徒刑，並裁定定應執行刑有期徒刑2 年3 月、3 年
    6 月確定，兩案接續執行，並於93年4 月23日執行完畢，有
    臺灣高等法院被告前案紀錄表1 份在卷可佐，被告於有期徒
    刑執行完畢後，5 年內故意再犯本件有期徒刑以上之2 罪，
    均為累犯，應依刑法第47條第1 項規定加重其刑。本院審酌
    被告前有多次施用毒品，經法院判刑之前科紀錄，此有前述
    臺灣高等法院被告前案紀錄表1 份在卷可佐，素行不良，而
    被告正值壯年，不思以正當方法賺取財物，竟貪圖小利，一
    再於夜間侵入甲○○居住之住宅，竊取甲○○之金錢供己使
    用，除侵害個人之財產權外，更破壞個人之居住安寧，惟念
    及被告本件竊得之財物，價值不高，且被告坦承犯行，並斟
    酌被告犯罪動機、手段，以及智識程度等一切情狀，認檢察
    官就本件2 次竊盜犯行，各具體求刑有期徒刑10月，尚屬過
    重，爰分別量處如主文所示之刑，並定其應執行刑如主文所
    示。
據上論斷，應依刑事訴訟法第273 條之1 第1 項、第299 條第1
項前段，刑法第321 條第1 項第1 款、第2 款、第47條第1 項、
第51條第5 款，判決如主文。
本案經檢察官陳麗琇到庭執行職務。
中    華    民    國    98    年    9     月    10    日
                  刑事第十庭  法  官  高增泓
以上正本證明與原本無異。
如不服本判決，應於判決送達後10日內，向本院提出上訴狀。
中    華    民    國    98    年    9     月    10    日
                              書記官  王淑娟
附錄本案論罪科刑法條全文：
刑法第321條
犯竊盜罪而有下列情形之一者，處6 月以上、5 年以下有期徒刑
：
  一  於夜間侵入住宅或有人居住之建築物、船艦或隱匿其內而
      犯之者。
  二  毀越門扇、牆垣或其他安全設備而犯之者。
  三  攜帶兇器而犯之者。
  四  結夥三人以上而犯之者。
  五  乘火災、水災或其他災害之際而犯之者。
  六  在車站或埠頭而犯之者。
前項之未遂犯罰之。


司法院資訊處製作；財團法人民間司法改革基金會備份。
